# 请教版主大神

提问人：309106369 时间：2017-01-23 21:11:36
集团公司持有A公司100%股权，持有B公司47%股权（第一大股东），B公司持有C公司100%股权，现B公司将其持有的C公司100%股权（成本 30 万元）以 100 万的对价全部转让给A公司（转让时A公司的净资产账面价值 29 万元）。请问各位老师，受让方A公司单体财务报表长投成本如何确认？转让方B公司是否按照 100 万-30万=70万的金额，确认投资收益？另外，集团公司的合并财务报表如何考虑？

回答人：chenyiwei
该交易的背景和目的是什么？集团公司是否直接插手了双方之间交易条件的谈判和签约？该 100 万元的作价有何依据，是否公允？

提问人：309106369 时间：2017-01-24 19:09:51
交易背景及目的：集团公司控制着多家合伙企业，合伙企业由集团公司及集团员工持股。根据合伙协议，自然人股东退伙，为了给自然人分配红利，将合伙企业直接、间接持股的公司之股权，全部转让到集团名下（或集团全资子公司名下）；定价依据：没有明确依据，是协商的结果；是否公允：因为涉及很多自然人股东利益，我认为谈判及定价还是比较公允的。谢谢版主，春节快乐！

回答人：chenyiwei
假设A、B、C均受集团控制，则A取得C的股权按同一控制下合并处理，投资成本为 29 万，差额 71 万调整权益；B公司按 70 万确认投资收益；集团公司合并报表层面作为内部交易予以抵销处理。